臺灣臺北地方法院刑事判決　　　　　　　95年度易字第1273號
公　訴　人　臺灣臺北地方法院檢察署檢察官
被　　　告　丙○○冒名乙○○.
　　　　　　　　　　（現於臺灣臺北監獄執行中）
上列被告因違反著作權法案件，經檢察官提起公訴（95年度偵字
第3329號），因被告於準備程序中對犯罪事實為有罪之陳述，經
告以簡式審判之意旨，並聽取當事人之意見後，經本院合議庭裁
定由受命法官獨任進行簡式審判程序，判決如下：
    主  文
丙○○連續明知係侵害著作財產權之重製光碟而散布，累犯，處
有期徒刑拾月。扣案如附表所示之非法重製光碟共貳拾壹片及光
碟片目錄貳冊均沒收。
    事  實
一、丙○○（冒名乙○○）前於民國九十年間，因違反著作權法
    案件，經本院以九十年度訴字第八五七號刑事判決判處有期
    徒刑貳年確定，原應於九十三年五月二日縮刑期滿執行完畢
    ，甫於九十二年十二月十七日縮刑假釋出監，假釋未經撤銷
    以已執行論，詎其仍不知悛悔，明知「納尼亞傳奇」、「空
    中危機」、「四眼天雞」、「諜對諜」、「偷穿高跟鞋」、
    「金剛」、「出竅情人」、「赤眼玄機」、「倩影刺客」、
    「斷背山」、「星星少年」、「神話」、「胡桃鉗」、「霍
    爾的移動城堡」、「色計」、「情弓」、「真情郵遞」等影
    片，分別為附表所示著作權人享有著作財產權之視聽著作，
    根據我國於民國九十一年一月一日加入世界貿易組織（ＷＴ
    Ｏ）後，適用「與貿易有關之智慧財產權協定」（ＴＲＩＰ
    Ｓ）之約定，依著作權法第四條第二款規定，均屬於受我國
    著作權法保護之著作物，上開視聽影音著作非經著作權人之
    同意或授權，不得擅自重製或販售。詎丙○○竟基於明知係
    侵害著作財產權之光碟重製物而散布之概括犯意，連續自民
    國九十五年一月下旬起，至九十五年二月三日止，向真實姓
    名、年籍不詳、年約四十多歲之男子，以ＤＶＤ光碟片每片
    新臺幣（下同）五十元、ＶＣＤ光碟片每片二十五元之價格
    ，販入如附表所示之影音著作數片，並在臺北市立聯合醫院
    中興院區、臺北市公車處、臺北市○○區○○街十五號之內
    政部警政署入出境管理局（現已改制為內政部移民署）前，
    意圖散布而擺設攤位公開陳列非法重製之影音光碟，以ＤＶ
    Ｄ光碟片每片一百元、ＶＣＤ光碟片每片五十元之價格，販
    售非法重製之光碟予不特定人。嗣於九十五年二月三日下午
    三時許，為警在內政部移民署前當場查獲，並扣得如附表所
    示之非法重製光碟共二十一片、光碟片目錄二本，始知前情
    。
二、案經被害人美商迪士尼企業股份有限公司、美商華納兄弟娛
    樂公司、美商二十世紀福斯影片股份有限公司、美商環球影
    片製作有限責任合夥公司、美商派拉蒙影片股份有限公司訴
    由臺北市政府警察局中正第二分局報請臺灣臺北地方法院檢
    察署檢察官偵查起訴，並經本院合議庭裁定由受命法官獨任
    進行簡式審判程序。
    理  由
一、上開犯罪事實業據被告丙○○於警詢、偵查及本院審判程序
    中坦承不諱，核與告訴代理人甲○○、陳史庭於警詢中指訴
    之情節相符（偵查卷第十一頁至第十二頁、第六十頁），且
    經證人孫廷玫證述明確（偵查卷第十三頁至第十四頁），此
    外並有財團法人電影及錄影著作保護基金會鑑識報告一紙、
    臺北市政府警察局中正第二分局扣押筆錄一份、扣押物品目
    錄表三紙、著作權網路列印資料一份附卷可資佐證。被告上
    開任意性之自白，經前揭證據補強後，應認與事實相符，而
    得作為認定被告犯罪之證據。本案事證明確，被告犯行堪以
    認定，應依法論科。
二、查被告行為後，刑法部分條文已於九十四年二月二日經總統
    令修正公佈，並於九十五年七月一日施行。而按行為後法律
    有變更者，適用行為時之法律，但行為後之法律有利於行為
    人者，適用最有利於行為人之法律，刑法第二條第一項定有
    明文。此條規定係規範行為後法律變更所生新舊法律比較適
    用之準據法，本身尚無新舊法比較之問題，於新法施行後，
    應一律適用新法第二條第一項之規定，為「從舊從輕」之比
    較，先予敘明。再按本次法律變更，比較時應就罪刑有關之
    共犯、未遂犯、想像競合犯、牽連犯、連續犯、結合犯，以
    及累犯加重、自首減輕暨其他法定加減原因（如身分加減）
    與加減例等一切情形，綜其全部罪刑之結果而為比較，最高
    法院九十五年五月二十三日九十五年度第八次刑庭會議決議
    參照。茲就本件新舊法比較結果說明如下：
  (一)查修正後刑法第三十三條第五款規定罰金刑為新臺幣一千元
    以上，以百元計算之，而修正前則規定罰金為一元以上，且
    以銀元為計算單位，經依罰金罰鍰提高標準條例第一條前段
    ，以及現行法規所定貨幣單位折算新臺幣條例第二條規定折
    算後，罰金刑則為新臺幣三十元以上，經比較新、舊法之結
    果，修正後之法律並未較有利於行為人。
  (二)關於連續犯之規定，修正前刑法第五十六條規定：「連續數
    行為而犯同一之罪名者，以一罪論。但得加重其刑至二分之
    一。」而修正後刑法則刪除第五十六條之規定，已不得再論
    以一罪。是比較修正前後之規定，修正後法律亦無有利於行
    為人之情況。
  (三)綜合上開比較之結果，九十五年七月一日修正施行之刑法部
    分條文，其適用結果並無有利於被告之情形，依前開法律規
    定，自應適用被告行為時即修正前刑法之相關規定論處。另
    關於累犯部分，被告曾於九十年間，因違反著作權法案件，
    經本院以九十年度訴字第八五七號刑事判決判處有期徒刑貳
    年確定，原應於九十三年五月二日縮刑期滿執行完畢，甫於
    九十二年十二月十七日縮刑假釋出監，假釋未經撤銷以已執
    行論等情，有臺灣高等法院被告前案紀錄表一份在卷可稽，
    於五年以內故意再犯本件有期徒刑以上之罪，不論依修正前
    之刑法第四十七條，或修正後之刑法第四十七條第一項之規
    定，均構成累犯，對被告而言並無有利或不利之情形，自不
    生新舊法比較之問題，依一般法律適用原則，自應依裁判時
    刑法第四十七條第一規定論以累犯，併此敘明。
三、核被告所為，係犯著作權法第九十一條之一第三項、第二項
    之明知係侵害著作財產權之光碟重製物而散布罪。被告意圖
    散布而公開陳列及持有明知係侵害著作財產權之光碟重製物
    之低度行為，應為散布之高度行為所吸收，不另論罪。被告
    先後多次明知係侵害著作財產權之光碟重製物而散布之行為
    ，時間緊接，方法相同，觸犯構成要件相同之罪名，顯係基
    於概括犯意反覆為之，應依修正前刑法第五十六條規定論以
    一罪，並加重其刑。末查被告曾於九十年間，因違反著作權
    法案件，經本院以九十年度訴字第八五七號刑事判決判處有
    期徒刑貳年確定，原應於九十三年五月二日縮刑期滿執行完
    畢，甫於九十二年十二月十七日縮刑假釋出監，假釋未經撤
    銷以已執行論，有臺灣高等法院被告前案紀錄表一份附卷可
    稽，五年以內故意再犯本件有期徒刑以上之罪，為累犯，應
    依刑法第四十七條第一項規定加重其刑。爰審酌被告不以正
    當途徑賺取錢財，竟販賣侵害他人著作財產權之影音產品，
    漠視智慧財產權人之心血結晶之概念，販賣時間並非長久、
    販賣數量亦非眾多，且犯罪後坦承犯行不諱，及其生活狀況
    及智識程度等一切情狀，量處如主文所示之刑。扣案如附表
    所示非法重製之光碟共二十一片，不問屬於被告與否，均應
    依著作權法第九十八條規定宣告沒收。至於扣案之光碟片目
    錄二冊，為被告所有供犯罪所用之物，業據被告供陳在卷，
    亦應依同法條宣告沒收。
據上論斷，應依刑事訴訟法第二百七十三條之一第一項、第二百
九十九條第一項前段，著作權法第九十一條之一第三項、第二項
、第九十八條，刑法第十一條前段、第二條第一項前段，修正前
刑法第五十六條，刑法第四十七條第一項，判決如主文。
本案經檢察官黃于真到庭執行職務
中　　華　　民　　國　　96　　年　　1 　　月　　26　　日
　　　　　　　　　刑事第七庭  法　官　余明賢
以上正本證明與原本無異。
如不服本判決，應於判決送達後10日內向本院提出上訴狀（應抄
附繕本）。告訴人或被害人如對於本判決不服者，應具備理由請
求檢察官上訴，其上訴期間之計算係以檢察官收受判決正本之日
期為準。
　　　　　　　　　　　　　　　書記官　葉潔如
中　　華　　民　　國　　96　　年　　1 　　月　　26　　日
附錄本案論罪科刑法條全文
著作權法第91條之1
擅自以移轉所有權之方法散布著作原件或其重製物而侵害他人之
著作財產權者，處3年以下有期徒刑、拘役，或科或併科新臺幣
五十萬元以下罰金。
明知係侵害著作財產權之重製物而散布或意圖散布而公開陳列或
持有者，處3年以下有期徒刑，得併科新臺幣7萬元以上75萬元以
下罰金。
犯前項之罪，其重製物為光碟者，處6月以上3年以下有期徒刑，
得併科新臺幣20萬元以上2百萬元以下罰金。但違反第87條第4款
規定輸入之光碟，不在此限。
犯前二項之罪，經供出其物品來源，因而破獲者，得減輕其刑。
